Inventaris van het centraal archief van het Ministerie van Economische Zaken, (1906) 1944-1965 (1975)
Nationaal Archief, Den Haag
- STUKKEN BETREFFENDE AFZONDERLIJKE ONDERWERPEN, II.
  - Economische aangelegenheden, -1.82
    - Industrie. Handel, -1.824
      - Energiebronnen, -1.824.13
        - Kernsplitsing., -1.824.136
          - Stukken betreffende een overeenkomst tussen het bedrijfsleven en de Stichting voor Fundamenteel Onderzoek der Materie, inzake onderzoeken naar het vrijmaken van kernenergie en omzetting daarvan in een bruikbare andere energiebron., 1953-1954; 1065; 1 omslag
          - Stukken betreffende financiering van de bouw en inrichting van een kernreactor., 1953-1956; 1066; 1 pak
          - Stukken betreffende de Stichting Reactorcentrum Nederland., 1954-1957; 1067-1070; 4 omslagen
            - Afwijzing verzoek minister van Sociale Zaken en Volksgezondheid om aanwijzing van een plaatsvervangend lid in het curatorium van de stichting.1955, 1067
            - Bevordering samenwerking met TNO.1956-1957, 1068
            - Samenstelling zogenaamde Commissie van Acht, belast met uitwerking richtlijnen inzake oprichting van een rechtspersoonlijkheid bezittend lichaam voor het reactorcentrum.1954, 1069
            - Totstandkoming en interpretatie van een tweede overeenkomst met de Verenigde Staten van Amerika inzake samenwerking op het gebied van de vreedzame toepassing van kernenergie, 1070
          - Stukken betreffende vergaderingen van de Financiële Commissie van de Europese Organisatie voor Kernfysisch Onderzoek (CERN)., 1955-1957; 1071-1072; 2 pakken
            - Juni 1955 - mei 1956, 1071
            - Mei 1956 - juni 1957, 1072
          - Stukken betreffende benoeming en ontslag van ir. W.L. van Lakerveld als permanent adviseur bij de Financiële Commissie van de Europese Organisatie voor Kernfysisch Onderzoek (CERN)., 1955-1958; 1073; 1 omslag
          - Stukken betreffende overleg met het ministerie van Buitenlandse Zaken over organisatorische samenwerking op het gebied van kernenergie., 1956; 1074; 1 omslag
          - Stukken betreffende de Commissie voor Atoomenergie., 1956-1957; 1075; 1 pak
            Archiefbescheiden van de voorzitter.
          - Brief van het ministerie van Buitenlandse Zaken inzake de Benelux-samenwerking op het gebied van kernenergie., 1957; 1076; 1 stuk
          - Stukken betreffende totstandkoming van de Kernenergiewet., 1957-1963; 1077; 1 pak
          - Stukken betreffende aanbesteding van de bouw van een kerncentrale in Nederland., 1958; 1078; 1 omslag
          - Stukken betreffende totstandkoming van de Wet tot goedkeuring van het Verdrag nopens de oprichting van de Europese Maatschappij voor de Chemische Bewerking van Bestraalde Reactorbrandstof (Eurochemic)., 1958-1959; 1079; 1 omslag
          - Tekst van een voordracht van de directeur voor de Kernenergie gehouden op een bijeenkomst van de Samenwerkende Elektriciteits Productiebedrijven over verzekeringsproblemen ten aanzien van kernreactoren, met geleidebrief., 1959; 1080; 1 omslag
          - Stukken betreffende veiligheidsvoorschriften van de International Atomic Energy Agency., 1959-1960; 1081; 1 omslag
          - Stukken betreffende medewerking aan projecten van en verzoeken om technische bijstand door de Internationale Atoomorganisatie., 1959-1964; 1082; 1 omslag
          - Stukken betreffende benoeming en ontslag van (plaatsvervangende) leden van de Centrale Raad voor de Kernenergie., 1963-1965; 1083; 1 omslag
      - Industrieën en produkten van industrieën, -1.824.2
        - Stukken betreffende uitbreiding van de bier-, glas- en stikstofproductie en de gevolgen daarvan voor de Belgische industrie in het kader van de Benelux., 1947-1954; 1084; 1 pak
        - Tekst van een rede van de directeur-generaal van Handel en Nijverheid over de Nederlandse industriële productie., 1953; 1085; 1 deel
        - Farmaceutische industrie, -1.824.2:615.45
          - Stukken betreffende de Commissie Uitbreiding Farmaceutische Industrie., 1945-1947; 1086; 1 omslag
          - Stukken betreffende het functioneren van het Rijksinstituut voor de Volksgezondheid ten opzichte van de farmaceutische industrie en de productie en uitvoer van sera en vaccins., 1949-1952; 1087; 1 omslag
        - Elektrotechnische industrie, -1.824.2:621.3
          - Stukken betreffende overname van de zwakstroomafdeling van de Nederlandsche Siemens Maatschappij NV door NV Philips' Gloeilampenfabrieken., 1945-1955; 1088; 1 omslag
          - Stukken betreffende bevordering van gunning van de aanleg van een telefoonnet in Luxemburg aan NV Philips' Telecommunicatie-industrie., 1951; 1089; 1 omslag
        - Buizenindustrie, -1.824.2:621.64
          - Stukken betreffende behandeling van aangelegenheden met betrekking tot de buizenindustrie., 1947-1961; 1090; 1 pak
        - Gieterijen, -1.824.2:621.74
          - Stukken betreffende aanwijzing van een overheidsvertegenwoordiger in de Nederlandse Gieterijstichting., 1955; 1091; 1 omslag
        - Draadindustrie, -1.824.2:621.77
          - Stukken betreffende behandeling van aangelegenheden met betrekking tot de draadindustrie., 1948-1955; 1092; 1 pak
        - Handvuurwapenen en machinegeweren, -1.824.2:623.44
          - Stukken betreffende mogelijke fabricage van machinepistolen in Nederland., 1950; 1093; 1 omslag
        - Auto-industrie, -1.824.2:629.113
          - Stukken betreffende onderzoek naar de mogelijkheden van automobielfabricage in Nederland., 1946; 1094; 1 omslag
          - Stukken betreffende beoordeling van de mogelijkheden tot fabricage en afzet van trolleybussen in Nederland., 1946-1947; 1095; 1 omslag
          - Stukken betreffende in- en samenstelling en werkzaamheden van de Studiecommissie Automobielfabricage in Nederland, in samenwerking met het CIVI., 1946-1949; 1096; 1 pak
          - Stukken betreffende controle op het financieel beheer bij de Studiecommissie Automobielfabricage in Nederland., 1948; 1097; 1 omslag
          - Stukken betreffende beoordeling van mogelijkheden tot uitvoer van in Nederland geassembleerde Kaiser-Frazer automobielen., 1948-1949; 1098; 1 omslag
          - Stukken betreffende financiering van een vrachtautobouwproject van Van Doorne's Automobielfabriek NV (DAF)., 1948-1953; 1099; 1 omslag
          - Stukken betreffende de werkzaamheden van de Autocommissie., 1949-1952; 1100; 1 omslag
          - Stukken betreffende invoer en productie van Ford-automobielen., 1950-1951; 1101; 1 omslag
          - Stukken betreffende invoerbeperkende maatregelen voor vrachtautomobielen ten gunste van Van Doorne's Automobielfabriek., 1951-1952; 1102; 1 omslag
          - Stukken betreffende opvoedende bescherming van de DAF-automobielproductie en de gevolgen daarvan voor andere bedrijven., 1951-1952; 1103; 1 omslag
          - Stukken betreffende verbetering van de afzetpositie van NV Ford, in samenwerking met DAF., 1951-1952; 1104; 1 omslag
          - Stukken betreffende voorkoming van verkoop van ingevoerde auto's uit legerdumps door de firma Terlouw en van Yperen., 1951-1952; 1105; 1 omslag
          - Stukken betreffende protectie van de binnenlandse (vracht)automobielindustrie., 1951-1954; 1106; 1 omslag
        - Rijwiel- en motorrijwielindustrie, -1.824.2:629.118
          - Stukken betreffende financiering van fabricage van rijwielonderdelen., 1946-1947; 1107; 1 omslag
          - Stukken betreffende onderzoek naar de mogelijkheden tot ontwikkeling, financiering en fabricage van motorrijwielen en rijwielen met hulpmotoren in Nederland., 1947-1950; 1108; 1 omslag
          - Stukken betreffende invoer van rijwiel- en bromfietsonderdelen in verband met de positie van de betrokken industrieën., 1954-1957; 1109; 1 omslag
          - Stukken betreffende beoordeling van ontwerpstatuten van het Instituut voor Rijwielontwikkeling., 1955; 1110; 1 omslag
        - Scheepsbouw, -1.824.2:629.12
          - Stukken betreffende instelling c.q. opheffing van de Adviescommissie voor Scheepsbouw en -reparatie en van het directoraat voor Scheepsbouw en -reparatie., 1946-1954; 1111; 1 omslag
          - Stukken betreffende materiaalvoorziening voor de scheepsbouw., 1951; 1112; 1 omslag
          - Staten van in de periode 1930-1953 gebouwde en van in aanbouw zijnde schepen voor NAVO- en Oostbloklanden., 1954; 1113; 1 omslag
          - Stukken betreffende financiering van de bouw van schepen voor de NV Nederlandsch-Amerikaansche Stoomvaart-Maatschappij Holland-Amerika Lijn., 1954-1955; 1114; 1 pak
          - Stukken betreffende de positie van de scheepsbouw., 1964-1965; 1115; 1 omslag
        - Vliegtuigindustrie, -1.824.2:629.73
          - Stukken betreffende voorbereiding van wederopbouw van de naoorlogse vliegtuigindustrie., 1944-1945; 1116; 1 omslag
          - Stukken betreffende fusering van de NV Nederlandsche Vliegtuigenfabriek Fokker, de NV Koninklijke Maatschappij De Schelde en de Maatschappij voor Vliegtuigbouw Aviolanda NV tot de NV Vereenigde Nederlandsche Vliegtuigfabrieken Fokker, met deelneming van de Staat., 1945-1950; 1117; 1 pak
          - Stukken betreffende de perspectieven van zelfontwikkeling van de vliegtuigindustrie en de overheidssteun daarbij., 1945-1952; 1118; 1 pak
          - Stukken betreffende de NV Koninklijke Nederlandse Vliegtuigenfabriek Fokker., 1945-1958; 1119-1133; 10 omslagen en 5 pakken
            - Aantrekken Duitse vliegtuigbouwdeskundigen ten behoeve van de ontwikkeling van het bedrijf.1949-1952, 1119
            - Algemeen.1945-1950, 1120
            - Contract met Brazilië.1951-1953, 1121; pak
            - Contracten met ministerie van Oorlog inzake levering en prijs van Hunter-vliegtuigen.1953-1956, 1122
            - Financiële positie en (re)organisatie.1948-1953, 1123
            - Leiding van de NV.1949-1953, 1124
            - Levering Fokker-Gloster Meteors aan de Staat.1951-1953, 1125
            - Ontwikkeling vliegtuigen Fokker S-14 en Fokker F-27.1950-1952, 1126
            - Rechtszaak tussen het Nederlands Beheersinstituut en J.E. van Tijen inzake diens ontslag bij de NV.1950-1951, 1127
            - Verkoop van S-14-Nene-straallesvliegtuigen, alsmede terugbetaling ontwikkelingskosten aan het Nederlands Instituut voor Vliegtuigontwikkeling.1953-1956, 1128
            - Verkoop Staatsaandelen, benoeming van commissarissen, wachtgelduitkeringen en samenwerking met de internationale vliegtuigindustrie.1951-1958, 1129; pak
            - Verkoop van aan de Staat vervallen aandelen van de NV.1951-1952, 1130
            - Stukken betreffende de Raad van Toezicht van de NV. 1949-1953, 1131-1133
              - Algemeen, 1131; pak
              - Stukken van de EZ-gedelegeerde drs. H.P. Jongsma pak, 1132
              - Verslagen van vergaderingen, met bijlagen, 1133; pak
          - Stukken betreffende deelneming in de Gasturbinemaatschappij NV, ten behoeve van de ontwikkeling van een Nederlandse gasturbine voor vliegtuigen., 1946-1949; 1134; 1 omslag
          - Verslagen van vergaderingen van de Kleine Commissie Vliegtuigindustrie, alsmede een commissierapport., 1946-1949; 1135; 1 pak
          - Stukken betreffende steunverlening aan de vliegtuigindustrie door plaatsing van militaire orders., 1946-1950; 1136; 1 pak
          - Stukken betreffende het Nederlands Instituut voor Vliegtuigontwikkeling., 1946-1957; 1137; 1 pak
          - Stukken betreffende reorganisatie, subsidiëring en uitbreiding van het Nationaal Luchtvaartlaboratorium en het Nederlands Instituut voor Vliegtuigontwikkeling., 1946-1957; 1138; 1 pak
          - Stukken betreffende benoeming van (regerings)commissarissen in de vliegtuigindustrie., 1947-1948; 1139; 1 omslag
          - Stukken betreffende onderzoek naar mogelijkheden tot samenwerking met België op het gebied van de vliegtuigindustrie., 1947-1949; 1140; 1 omslag
          - Stukken betreffende uitstel van een gerechtelijk proces tegen ir. P.A. van de Velde, directielid van de NV Vereenigde Nederlandsche Vliegtuigfabrieken, wegens samenwerking met de Duitse bezetter., 1948-1949; 1141; 1 omslag
          - Stukken betreffende ontslag van de directeur van de NV Koninklijke Nederlandsche Vliegtuigenfabriek Fokker J.Ph. Nikkels, wegens door hem begane overtredingen., 1949-1952; 1142; 1 omslag
            Openbaarheid beperkt tot 01-01-2028
          - Stukken betreffende ontwikkeling en financiering van een bouwproject van hefschroefvliegtuigen., 1950-1952; 1143; 1 omslag
        - Landbouwwerktuigen, -1.824.2:631.3
          - Stukken betreffende enquêtes gehouden onder landbouwmechanisatiebedrijven met betrekking tot productie en afzet van landbouwwerktuigen., 1952-1954; 1144; 1 omslag
          - Nota inzake de positie van de Nederlandse landbouwwerktuigenindustrie in samenhang met de mechanisatie van de landbouw in het tijdvak 1959-1968., 1145; 1 stuk
        - Chemische Industrie, -1.824.2:661.1
          - Stukken betreffende eventuele vestiging van silica-industrie in Nederland in verband met de productie daarvan in de Benelux., 1948-1950; 1146; 1 omslag
          - Stukken betreffende in- en samenstelling en opheffing van de Commissie ter bestudering van de toepassing van bepaalde vetzuurvrije capillair-actieve stoffen in zeep., 1948-1953; 1147; 1 omslag
          - Stukken betreffende opening van een kraakkatalysatorenfabriek van de Koninklijke Zwavelzuur Fabrieken v/h Ketjen NV te Amsterdam., 1953; 1148; 1 omslag
          - Stukken betreffende vestiging c.q uitbreiding van titaanpigmentenindustrie in Nederland., 1956-1961; 1149; 1 pak
          - Stukken betreffende onderzoek naar de mogelijkheden van productie van chemische tussenproducten., 1957-1958; 1150; 1 omslag
          - Stukken betreffende opening van een titaandioxydefabriek van de Billiton Maatschappij te Rozenburg., 1962; 1151; 1 omslag
        - Soda-industrie / Zoutindustrie, -1.824.2:661.3
          - Stukken betreffende de situatie van de zoutindustrie., 1940-1946; 1152; 1 pak
          - Stukken betreffende eventuele verlenging van een bedrijfsvergunning aan de Staatsmijnen voor een op te richten sodafabriek, alsmede schadevergoeding ingevolge stopzetting van de bouw van de fabriek., 1946-1954; 1153; 1 omslag
          - Stukken betreffende bezwaren van de Belgische regering tegen een op te richten sodafabriek in Nederland., 1950-1954; 1154; 1 pak
          - Stukken betreffende de gevolgen van het EEG-verdrag voor de Nederlandse zoutindustrie., 1958; 1155; 1 omslag
          - Stukken betreffende het Sodaproject Delfzijl., 1946-1958; 1156-1165; 6 pakken en 4 omslagen
            - Algemeen.1952-1953, 1156
            - Idem.1954-1956, 1157
            - Bestudering mogelijkheden oprichting en exploitatie sodafabriek in Nederland (Delfzijl).1946-1952, 1158
            - Financiering Sodaproject Delfzijl.1951-1955, 1159
            - Financiering en exploitatie NV Nederlandse Soda Industrie, 1160; omslag
            - Ontwikkelingsmogelijkheden van het havengebied Delfzijl, mede ingevolge het Sodaproject.1953-1958, 1161; omslag
            - Plannen tot vestiging van een sodafabriek in Delfzijl.1949-1953, 1162
            - Technische projekten, samenhangende met het Sodaproject Delfzijl.1952-1954, 1163; omslag
            - Werkgelegenheid en huisvesting ingevolge Sodaproject Delfzijl.1953-1956, 1164; omslag
            - Wetsontwerpen inzake het Sodaproject Delfzijl.1953-1954, 1165
        - Springstoffenindustrie, -1.824.2:662.2
          - Stukken betreffende het regeringscommissariaat bij de Koninklijke Nederlandse Springstoffenfabrieken NV., 1950-1955; 1166; 1 omslag
        - Brandstoffenindustrie, -1.824.2:662.62
          - Stukken betreffende de vestiging van een kolenveredelingsbedrijf aan de Nieuwe Waterweg., 1950-1955; 1167; 1 omslag
        - Teerproducten, -1.824.2:662.74
          - Stukken betreffende de aankoop van koolteerpek in het buitenland., 1952-1956; 1168; 1 omslag
        - Aardolie-industrie / Vloeibare en minerale brandstoffen, -1.824.2:662.75
          - Stukken betreffende de te volgen politiek ten aanzien van aankoop van aardolie in dollar- en sterlinggebieden., 1950; 1169; 1 omslag
          - Stukken betreffende beperking van verbruik van aardolieproducten., 1956-1963; 1170; 1 omslag
          - Stukken betreffende verhoging van omzetbelasting op aardolieproducten., 1956-1963; 1171; 1 pak
          - Stukken betreffende behandeling van verzoeken van de Bond van Automobiel- en Garagebedrijven (BOVAG) om verhoging van de winstmarge op benzineverkoop door pomphouders., 1956-1963; 1172; 1 omslag
          - Stukken betreffende de gevolgen voor de oliemarkt van associatie van de Nederlandse Antillen met de EEG., 1960-1965; 1173; 1 pak
        - Dranken. Genotmiddelen, -1.824.2:663
          - Stukken betreffende bestrijding van de verkoop van minderwaardige alcohol door caféhouders., 1944; 1174; 1 omslag
        - Suikerraffinaderijen, -1.824.2:664.1
          - Stukken betreffende regeling van de afzet van de suikerraffinaderijen., 1953-1955; 1175; 1 omslag
          - Stukken betreffende de uitkeringsregeling voor de zogenaamde zelfstandige raffinaderijen en de liquidatie van de Wester Suikerraffinaderij., 1954-1965; 1176; 1 pak
        - Olie-industrie, -1.824.2:665
          - Stukken betreffende goedkeuring van verlenging met één jaar van de toeslagregeling op de import van oliehoudende zaden ter ondersteuning van de Nederlandse olie-industrie., 1956; 1177; 1 omslag
        - Glas-, steen- en betonindustrie, -1.824.2:666
          - Stukken betreffende de liquidatie van de vlakglasfabriek NV Nemaglas te Schiedam, alsmede de invoer van glas uit België., 1946-1948; 1178; 1 omslag
          - Stukken betreffende financiële ondersteuning van de baksteenindustrie in het kader van de wederopbouw., 1947-1948; 1179; 1 omslag
          - Stukken betreffende fabricage en toepassing van betonnen voorwerpen., 1948; 1180; 1 omslag
          - Verslag van ministerieel overleg inzake voorziening in arbeiders in de voor de wederopbouw belangrijke steenindustrie door middel van eventuele stopzetting van cultuurtechnische werken., 1948; 1181; 1 stuk
          - Stukken betreffende werkzaamheden van de Commissie voor de Modernisering van de Baksteenindustrie., 1948-1949; 1182; 1 omslag
          - Stukken betreffende modernisering van de baksteenindustrie., 1948-1952; 1183; 1 pak
        - Organische chemische industrie, -1.824.2:668
          - Stukken betreffende behandeling van aangelegenheden met betrekking tot de beenderen-verwerkende industrie., 1952-1954; 1184; 1 omslag
        - Metaalindustrie / Schroot. Lood. Zink. Aluminium, -1.824.2:669
          - Stukken betreffende oprichting van een alumininiumoxydefabriek en een aluminiumelectrolysebedrijf door de Nederlandse Aluminium Maatschappij., 1939-1953; 1185; 1 omslag
          - Stukken betreffende intrekking van de dispensatie voor bedrijven van een verbod tot vervaardiging van diverse produkten, geheel of gedeeltelijk van ijzer of staal., 1943-1944; 1186; 1 omslag
          - Stukken betreffende beoordeling van de rapportage door de directeur van het Rijksbureau voor IJzer en Staal over de grondstoffenpositie van de ijzer- en staalindustrie., 1944; 1187; 1 omslag
          - Rapport van het bureau Amsterdam van het ministerie van Handel en Nijverheid over de metaalbedrijven in Amsterdam., 1945; 1188; 1 omslag
          - Stukken betreffende beoordeling van mogelijkheden tot uitbreiding van de ijzer- en staalindustrie., 1945-1949; 1189; 1 pak
          - Stukken betreffende bemiddeling inzake geschillen tussen schroothandelaren en fabrieksleveranciers over kartelvorming aangaande schrootlevering aan de Nederlandse staalindustrie., 1945-1962; 1190; 1 pak
          - Stukken betreffende vestiging van een onderneming voor ontwikkeling en toepassing van een glimontladingsprocédé voor veredeling van metaaloppervlakken., 1946-1953; 1191; 1 pak
          - Stukken betreffende uitbreiding en financiering van en deelneming in de staalindustrie, in het bijzonder Koninklijke Nederlandsche Hoogovens en Staalfabrieken NV en Breedband NV., 1946-1954; 1192-1196; 4 pakken en 1 omslag
            - Algemeen.1946-1949, 1192
            - Algemeen.1950, 1193
            - Algemeen.1951-1954, 1194
            - Benoeming commissarissen NV Breedband.1946-1953, 1195; omslag
            - Internationale aspecten.1947-1950, 1196
          - Stukken betreffende oprichting van een kogellager- en kettingfabriek, met eventuele Belgische deelneming., 1947-1949; 1197; 1 omslag
          - Stukken betreffende financiering van en deelname in de uitbreiding c.q. oprichting van de Koninklijke Nederlandsche Hoogovens en Staalfabrieken NV en Breedband NV., 1947-1951; 1198; 1 omslag
          - Stukken betreffende overleg met de Belgische minister van Economische Zaken over uitbreiding van de Nederlandse ijzer- en staalindustrie., 1949; 1199; 1 omslag
          - Stukken betreffende een wetsontwerp tot kapitaaldeelneming in de Koninklijke Nederlandsche Hoogovens en Staalfabrieken NV, alsmede financiering van Breedband NV., 1949-1952; 1200; 1 pak
          - Stukken betreffende regeling van de samenwerking tussen de Koninklijke Nederlandsche Hoogovens en Staalfabrieken NV en de op te richten Breedband NV., 1949-1952; 1201; 1 pak
          - Stukken betreffende samenwerking in de ijzer- en staalindustrie op het gebied van ontwikkeling en research., 1950-1959; 1202; 1 omslag
          - Stukken betreffende instelling en werkzaamheden van de Werkcommissie voor de Kleine Metaalnijverheid, ter voorbereiding van een bureau voor de kleine metaalnijverheid., 1951; 1203; 1 omslag
          - Stukken betreffende instelling en opheffing van een vervoerverbod voor schroot langs de Nederlands-Belgische grens ter bestrijding van clandestiene uitvoer., 1951-1953; 1204; 1 omslag
          - Stukken betreffende het financieel beheer van Breedband NV., 1951-1954; 1205; 1 omslag
          - Stukken betreffende fiscale aspecten van de vestiging van een metaalwarenfabriek te Etten en Leur door de NV Tomado te Dordrecht, ingevolge de Premieregeling Bevordering Industrievestiging Kerngemeenten., 1951-1958; 1206; 1 omslag
          - Stukken betreffende een onderzoek naar mogelijke toepassing van een in Italië ontwikkeld elektronmetallurgisch procedé., 1952; 1207; 1 omslag
          - Stukken betreffende versoepeling van de uitvoervoorschriften voor lood en zink., 1952; 1208; 1 omslag
          - Stukken betreffende bestudering van de ijzer- en staalmarkt door de Staalstudie Stichting met het oog op plannen tot oprichting van een staalbedrijf op Rozenburg aan de Nieuwe Waterweg., 1952-1961; 1209; 1 pak
          - Stukken betreffende regeling van de uitvoer en levering van gegoten schroot., 1952-1963; 1210; 1 pak
          - Stukken betreffende het tegengaan van onrechtmatige uitvoer van (sloop)schepen naar niet-EGKS-landen in het kader van verboden schrootuitvoer., 1952-1965; 1211; 1 omslag
          - Overzichten van de economische ontwikkeling van de ijzer- en staalindustrie., 1954-1957; 1212; 1 omslag
          - Stukken betreffende beschikbaarstelling van dollars voor de aankoop van schroot., 1955-1956; 1213; 1 omslag
          - Stukken betreffende vaststelling van contingenten ferrolegeringen in het kader van de EEG., 1959-1965; 1214; 1 pak
          - Stukken betreffende de situatie van de ijzer- en staalindustrie., 1947-1965; 1215-1304; 69 omslagen en 21 pakken
            Stukken van de afdeling IJzer en Staal.
            - Algemeen.1954-1963, 1215
            - Beleidsrichtlijnen van de afdeling IJzer en Staal.1961-1963, 1216
            - Beoordeling EGKS-staalstatistieken.1953-1963, 1217; pak
            - Beoordeling aspecten ijzer- en staalindustrie van Centraal Economische Plannen, opgesteld door het Centraal Planbureau.1955-1965, 1218; pak
            - Berekening ijzer- en staalverbruik in Nederland in het kader van de EGKS.1954-1956, 1219